it: Funzionalità dello sviluppo: Sviluppo cognitivo; Sviluppo emotivo e sociale; Coordinazione occhio-mano; Interattivo; Sviluppo del linguaggio; Effetti luminosi e sonori; Sviluppo delle capacità motorie; Scoperta musicale; Sviluppo fisico; Esplorazione sensoriale; Superfici strutturate; Altro
th: คุณลักษณะของพัฒนาการ: พัฒนาการด้านสติปัญญา; พัฒนาการด้านอารมณ์และสังคม; สหสัมพันธ์ระหว่างตากับมือ; แบบโต้ตอบ; พัฒนาการด้านภาษา; แบบแสงและเสียงประกอบ; พัฒนาการด้านทักษะการเคลื่อนไหว; เสริมทักษะดนตรี; พัฒนาการด้านร่างกาย; การสำรวจที่เกี่ยวกับความรู้สึก; พื้นผิวที่มีเนื้อสัมผัส; อื่นๆ
el: Αναπτυξιακά χαρακτηριστικά: Γνωστική ανάπτυξη; Συναισθηματική και κοινωνική ανάπτυξη; Συντονισμός χεριού-ματιού; Αλληλεπίδραση; Γλωσσική ανάπτυξη; Εφέ φωτισμού και ήχου; Ανάπτυξη κινητικών δεξιοτήτων; Μουσική ανακάλυψη; Σωματική ανάπτυξη; Αισθητηριακή εξερεύνηση; Επιφάνειες με υφή; Άλλο
bg-BG: Характеристики, свързани с развитие: Когнитивно развитие; Емоционално и социално развитие; Координация ръка-око; Интерактивен; Езиково развитие; Светлинни и звукови ефекти; Развитие на двигателните умения; Музикално откритие; Физическо развитие; Изследване на сетивата; Текстурирани повърхности; Други
pl: Cechy rozwojowe: Rozwój poznawczy; Rozwój emocjonalny i społeczny; Koordynacja wzrokowo-ruchowa; Interaktywne; Rozwój językowy; Efekty świetlne i dźwiękowe; Rozwój umiejętności motorycznych; Odkrywanie muzyki; Rozwój fizyczny; Eksploracja sensoryczna; Powierzchnie teksturowane; Inne
ru: Развиваемые навыки: Когнитивное развитие; Эмоциональное и социальное развитие; Координация движений рук и глаз; Интерактивный; Развитие языка; Световые и звуковые эффекты; Развитие моторики; Музыкальное открытие; Физическое развитие; Сенсорное исследование; Текстурные поверхности; Другое
es: Características de desarrollo: Desarrollo cognitivo; Desarrollo emocional y social; Coordinación mano-ojo; Interactivo; Desarrollo del lenguaje; Efectos de luces y sonido; Desarrollo de habilidades motoras; Descubrimiento musical; Desarrollo físico; Exploración sensorial; Superficies texturizadas; Otros
hu: Fejlődési funkciók: Kognitív fejlődés; Érzelmi és szociális fejlődés; Szem-kéz koordináció; Interaktív; Nyelvi fejlődés; Fény- és hanghatások; Motoros készségek fejlődése; Zene felfedezése; Fizikai fejlődés; Érzékszervi felfedezés; Texturált felületek; Egyéb
pt-PT: Características de desenvolvimento: Desenvolvimento cognitivo; Desenvolvimento emocional e social; Coordenação mão-olho; Interativo; Desenvolvimento da linguagem; Efeitos de luz e som; Desenvolvimento de habilidades motoras; Descoberta musical; Desenvolvimento físico; Exploração sensorial; Superfícies texturizadas; Outro
ja: 開発上の特徴: 認知発達; 感情的および社会的発達; 視覚と手の協調; インタラクティブ; 言語発達; ライト&サウンドエフェクト; 運動能力の発達; ミュージカルディスカバリ; 身体の発達; 感覚の探求; テクスチャ加工面; その他
fr: Caractéristiques de développement: Développement cognitif; Développement émotionnel et social; Coordination œil-main; Interactif; Développement du langage; Effets lumineux et sonores; Développement de la motricité; Découverte musicale; Développement physique; Exploration sensorielle; Surfaces texturées; Autre
nb: Utviklingsfunksjoner: Kognitiv utvikling; Emosjonell og sosial utvikling; Hånd-øye-koordinasjon; Interaktiv; Språkutvikling; Lys- og lydeffekter; Motorisk utvikling; Musikalsk oppdagelse; Fysisk utvikling; Sensorisk utforskning; Teksturerte overflater; Annet
lt-LT: Ugdomosios ypatybės: Kognityvinė raida; Emocinė ir socialinė raida; Rankų ir akių koordinacija; Interaktyvi; Kalbos raida; Šviesos ir garso efektai; Motorinių įgūdžių vystymasis; Muzikiniai atradimai; Fizinė raida; Sensorinis tyrinėjimas; Tekstūruoti paviršiai; Kita
zh-TW: 發育特徵: 認知發展; 社交情緒發展; 眼手協調; 互動式; 語言發展; 聲光效果; 運動技能發展; 音樂探索; 身體發育; 感官探索; 紋理表面; 其他
hr-HR: Razvojne značajke: Kognitivni razvoj; Emocionalni i društveni razvoj; Koordinacija oko-ruka; Interaktivno; Razvoj jezika; Zvučni i svjetlosni efekti; Razvoj motoričkih sposobnosti; Glazbeno otkriće; Tjelesni razvoj; Senzorno istraživanje; Teksturirane površine; Ostalo
de: Entwicklungsmerkmale: Kognitive Entwicklung; Emotionale und soziale Entwicklung; Hand-Auge-Koordination; Interaktiv; Sprachentwicklung; Licht- und Soundeffekte; Entwicklung der motorischen Fähigkeiten; Musikalische Entdeckung; Körperliche Entwicklung; Sensorische Entdeckung; Strukturierte Oberflächen; Sonstiges
nl: Ontwikkelingskenmerken: Cognitieve ontwikkeling; Emotionele en sociale ontwikkeling; Hand-oogcoördinatie; Interactief; Taalontwikkeling; Licht en -geluidseffecten; Ontwikkeling van motorische vaardigheden; Muzikale ontdekking; Lichamelijke ontwikkeling; Zintuiglijke verkenning; Getextureerde oppervlakken; Andere
sv: Utvecklingsegenskaper: Kognitiv utveckling; Emotionell och social utveckling; Hand-öga-koordination; Interaktiv; Språkutveckling; Ljudeffekter; Motorikutveckling; Musikalisk upptäckt; Fysisk utveckling; Sensorisk utforskning; Strukturerade ytor; Övrigt
ro-RO: Caracteristici de dezvoltare: Dezvoltarea cognitivă; Dezvoltare emoțională și socială; Coordonarea mână-ochi; Interactivă; Dezvoltarea limbajului; Efecte de lumină și sunet; Dezvoltarea abilităților motorii; Descoperirea muzicii; Dezvoltarea fizică; Explorarea senzorială; Suprafețe texturate; Altele
en: Developmental features: Cognitive development; Emotional & social development; Hand-eye coordination; Interactive; Language development; Light & sound effects; Motor skills development; Musical discovery; Physical development; Sensory exploration; Textured surfaces; Other
ko: 발달 특징: 인지 발달; 정서적 및 사회적 발달; 손과 눈의 협응; 인터렉티브; 언어 발달; 조명 및 음향 효과; 운동 기능 발달; 음악적 발견; 신체 발달; 감각 탐사; 질감이 있는 표면; 기타
tr: Gelişimsel özellikler: Bilişsel gelişim; Duygusal ve sosyal gelişim; El-göz koordinasyonu; İnteraktif; Dil gelişimi; Işık ve ses efektleri; Motor beceri gelişimi; Müzikal keşif; Fiziksel gelişim; Duyusal keşif; Dokulu yüzeyler; Diğer
sk-SK: Funkcie rozvoja: Kognitívny vývoj; Emocionálny a sociálny rozvoj; Koordinácia očí a rúk; Interaktívny; Vývoj jazyka; Svetelné a zvukové efekty; Rozvoj motorických schopností; Hudobný objav; Fyzický vývoj; Zmyslové skúmanie; Textúrované povrchy; Iné
fi: Kehitysominaisuudet: Kognitiivinen kehitys; Emotionaalinen ja sosiaalinen kehitys; Käsi-silmä-koordinaatio; Interaktiivinen; Kielen kehitys; Valo- ja äänitehosteet; Motoristen taitojen kehittäminen; Musiikillinen löytö; Fyysinen kehitys; Aistinvarainen tutkimus; Teksturoidut pinnat; Muu
pt-BR: Recursos de desenvolvimento: Desenvolvimento cognitivo; Desenvolvimento emocional e social; Coordenação mão-olho; Interativo; Desenvolvimento da linguagem; Efeitos de luz e som; Desenvolvimento de habilidades motoras; Descoberta musical; Desenvolvimento físico; Exploração sensorial; Superfícies texturizadas; Outro
vi: Tính năng phát triển: Phát triển nhận thức; Phát triển cảm xúc và xã hội; Phối hợp tay mắt; Tương tác; Phát triển ngôn ngữ; Hiệu ứng ánh sáng và âm thanh; Phát triển kỹ năng vận động; Khám phá âm nhạc; Phát triển thể chất; Khám phá giác quan; Bề mặt kết cấu; Khác
cs: Vývojové vlastnosti: Kognitivní vývoj; Emocionální a sociální rozvoj; Koordinace rukou a očí; Interaktivní; Vývoj jazyka; Světelné a zvukové efekty; Rozvoj motorických schopností; Objevování hudby; Fyzický vývoj; Smyslové zkoumání; Texturované povrchy; Jiné
zh-CN: 发育展特征: 认知发展; 情感和社交发展; 手眼协调; 互动零食; 语言发展; 灯光及音效; 运动技能发展; 音乐探索; 身体发育; 感官探索; 纹理表面; 其他
sl-SI: Razvojne lastnosti: Kognitivni razvoj; Čustveni in socialni razvoj; Koordinacija roka-oko; Interaktivnost; Jezikovni razvoj; Svetlobni in zvočni učinki; Razvoj motoričnih sposobnosti; Glasbeno odkritje; Telesni razvoj; Senzorično raziskovanje; Teksturirane površine; Drugo
da: Udviklingsfunktioner: Kognitiv udvikling; Følelsesmæssig og social udvikling; Hånd-øje-koordination; Interaktiv; Sprogudvikling; Lys- og lydeffekter; Motorisk udvikling; Musikalsk udforskning; Fysisk udvikling; Sanseudforskning; Teksturerede overflader; Andet